臺灣彰化地方法院刑事判決
111年度易字第179號
公  訴  人  臺灣彰化地方檢察署檢察官
被      告  楊育倫


                    （現另案於法務部矯正署○○監獄○○    分監執行中）
上列被告因詐欺案件，經檢察官追加起訴（110年度偵字第15582
號、111年度偵字第979號），本院判決如下：
    主  文
本件追加起訴不受理。
    理  由
一、追加起訴意旨略以：被告楊育倫係楊昌翔（所涉詐欺取財部
    分，另經本署以110年度偵字第14151號為不起訴處分）之兄
    。楊昌翔前於民國110年3月24日，向一卡通票證股份有限公
    司（下稱一卡通公司）申請「LINE Pay Money」會員，並提
    供其身分資料、0000-000000門號及中華郵政股份有限公司
    芳苑草湖郵局000-0000000-0000000號帳戶（下稱楊昌翔芳
    苑草湖郵局帳戶）予一卡通公司審核、驗證，因而取得「LI
    NE Pay Money」電支帳號為0000000000號之會員帳號後，旋
    即提供予被告使用。被告遂有如下詐騙告訴人王順德之犯行
    ：
  ㈠被告先於110年5月25日前之某時，以不詳方式取得案外人吳
    承祐（所涉詐欺取財部分，另經本署以110年度偵字第14151
    號為不起訴處分）之身分證照片，嗣後於110年5月25日20時
    許，以通訊軟體「LINE」暱稱「沒惡魔」、「貓奧客」向不
    知情之案外人馬士英佯稱欲以新臺幣（下同）2,000元之價
    格，向馬士英購買網路遊戲「天堂M」之遊戲帳號云云，並
    冒用案外人吳承祐之身分，提供吳承祐之身分證照片予案外
    人馬士英，藉以取信馬士英。馬士英立即允諾，並提供其華
    南商業銀行文山分行000-000-00-000000-0號帳戶（下稱馬
    士英華南銀行帳戶）存摺照片以供被告匯款。
  ㈡被告復於110年5月26日10時26分許，藉由「LINE」群組「台
    服天堂2社群」，以暱稱「噴嗯」向告訴人佯稱：欲以3萬元
    之價格，出售網路遊戲「天堂2」之寶物鑽石63,250顆云云
    ，並提供馬士英華南銀行帳戶之存摺照片予告訴人，以供告
    訴人匯款。告訴人遂陷於錯誤，於同日15時12分許，匯款3
    萬元至案外人馬士英華南銀行帳戶內。
  ㈢被告得知告訴人已匯款3萬元至馬士英華南銀行帳戶後，即於
    同年5月26日13時許以「LINE」向案外人馬士英稱已匯款3萬
    元至馬士英華南銀行帳戶內，並指示馬士英將其中之2萬6,0
    00元分2次匯款至附表所示之「LINE Pay Money」虛擬帳戶
    內，而附表所示之虛擬帳戶均對應至楊昌翔上揭「LINE Pay
     Money」會員帳號，一卡通公司再將款項撥入楊昌翔芳苑草
    湖郵局帳戶。嗣被告即於同日16時34分許，持楊昌翔芳苑草
    湖郵局帳戶金融卡至ATM提領2萬6,000元，並旋即花用一空
    。而告訴人匯款後，被告並未依約轉讓「天堂2」之寶物鑽
    石63,250顆予告訴人，且置之不理，告訴人始知受騙上當，
    遂報警循線查獲上情。因認被告涉犯刑法第339條第1項之詐
    欺取財罪嫌，且因本案與臺灣彰化地方檢察署檢察官前以11
    0年度偵字第12982、13587、14305、14306號提起公訴，現
    由本院審理之110年度訴字第1117號案件，為一人犯數罪之
    相牽連案件關係，認應追加起訴等語。
二、按於第一審言詞辯論終結前，得就與本案相牽連之犯罪或本
    罪之誣告罪，追加起訴，刑事訴訟法第265條第1項定有明文
    。又按起訴之程序違背規定者，應諭知不受理之判決，並得
    不經言詞辯論為之，刑事訴訟法第303條第1款、第307條亦
    分別定有明文。準此，追加起訴應於第一審辯論終結前為之
    ，如於第一審言詞辯論終結後，始追加起訴，則追加起訴之
    程序違背規定，自應諭知不受理之判決。
三、經查，公訴人雖以上開追加起訴之犯罪與本院110年度訴字
    第1117號被告被訴詐欺案件（起訴案號：110年度偵字第129
    82、13587、14305、14306號，下稱前案）具有一人犯數罪
    之相牽連關係，因而追加起訴。惟上開前案業於111年1月18
    日言詞辯論終結，並於111年2月11日宣判，有前案111年1月
    18日審判筆錄及刑事判決書各1份在卷可佐，而本件追加起
    訴係於111年2月14日始繫屬本院，此有臺灣彰化地方檢察署
    起訴函文上本院收案章日期可憑，是本件檢察官追加起訴顯
    係於前案第一審辯論終結後始向本院提出，依前揭說明，其
    起訴程式自屬違背規定，爰不經言詞辯論，逕為不受理判決
    之諭知。
四、據上論斷，應依刑事訴訟法第303條第1款、第307條，判決
    如主文。
中　　華　　民　　國　　111 　年　　2 　　月　　23　　日
                  刑事第三庭  審判長法  官  廖健男
                                    法  官  林慧欣
                                    法  官  胡佩芬
以上正本證明與原本無異。
如不服本判決應於收受判決後20日內向本院提出上訴書狀，並應
敘述具體理由。其未敘述上訴理由者，應於上訴期間屆滿後20日
內向本院補提理由書（均須按他造當事人之人數附繕本）「切勿
逕送上級法院」。
告訴人或被害人對於判決如有不服具備理由請求檢察官上訴者，
其上訴期間之計算係以檢察官收受判決正本之日期為準。　
中　　華　　民　　國　　111 　年　　2 　　月　　23　　日
                                    書記官  林明俊
附表：
編號 匯款時間 匯款金額 轉入帳號 轉出帳號 1 110年5月26日15時23分29秒 1萬3,000元 聯邦商業銀行000-00000000000000號虛擬帳戶 馬士英華南銀行帳戶 2 110年5月26日15時42分32秒 1萬3,000元 聯邦商業銀行000-00000000000000號虛擬帳戶 馬士英華南銀行帳戶